【裁判字號】    98,交抗,2173
【裁判日期】    980928
【裁判案由】    違反道路交通管理處罰條例
【裁判全文】
臺灣高等法院交通事件裁定            98年度交抗字第2173號
抗  告  人
即受處分人  甲○○
上列抗告人因違反道路交通管理處罰條例案件，不服臺灣桃園地
方法院98年度交聲字第1394號，中華民國98年7月24日裁定，提
起抗告，本院裁定如下：
    主  文
抗告駁回。
    理  由
一、本件抗告人即受處分人甲○○不服原裁定，抗告意旨略稱：
    本件並無舉證抗告人違規闖紅燈車輛壓線之照片，原裁定以
    2張紅燈前車輛就已通過停等線之相片，推測抗告人所駕駛
    之車輛於穿越停等線時，紅燈已亮起，毫無證據力亦於法不
    合。而抗告人目前為單親媽媽，獨力扶養兩名幼兒，開車特
    別小心，從來不可能冒生命危險和被開罰單的風險闖紅燈，
    抗告人覺得很冤枉也很憤怒。當天的情況，抗告人是在綠燈
    的情況下通過停等線，對於採證照相之電子儀器在極短時間
    內變化成紅燈完全不知情，當天採證照相之電子儀器由綠燈
    轉換成紅燈之秒數絕對是不足且是故障的云云。
二、按汽車駕駛人，行經有燈光號誌管制之交岔路口闖紅燈者，
    處新臺幣（下同）1,800元以上5,400元以下罰鍰，並記違規
    點數3點，道路交通管理處罰條例第53條第1項、第63條第1
    項第3款分別定有明文。又按汽車駕駛人之行為，有經以科
    學儀器取得證據資料證明其行為違規，而當場不能或不宜攔
    截製單舉發之情形者，得逕行舉發；該科學儀器應採固定式
    ，並定期於網站公布其設置地點，道路交通管理處罰條例第
    7條之2第1項第7款、第2項前段亦有明文。
三、本院查：
（一）本件抗告人於民國98年4月24日晚間17時38分許（原審誤
      植為97年），駕駛L6-4019號自用小客車，行經有燈光號
      誌管制之臺北市○○○路與興安街交岔路口時（原審誤植
      為抗告人住所地），因觸發路口停等線下之感應式線圈，
      啟動闖紅燈違規採證照相機拍攝違規採證相片後，經臺北
      市政府警察局松山分局交通分隊員警予以舉發，並經原處
      分機關即交通部公路總局新竹區○○○○○道路交通管理
      處罰條例第53條第1項、第63條第1項第3款之規定，裁處
      抗告人罰鍰2,700元，並記違規點數3點，有臺北市政府警
      察局北市警交大字第AB0000000號舉發違反道路交通管理
      事件通知單影本、交通部公路總局新竹區監理所壢監裁字
      第裁53-AB0000000號違反道路交通管理事件裁決書各1紙
      （見原審卷第11頁、第5頁），及採證違規照片2幀（見原
      審卷第16頁）在卷可稽。
（二）按「微電腦闖紅燈及測速自動照相設備」感應線圈係埋設
      於路面，其主機控制單元，除設定時間調整及啟動照相各
      設定單元外，微電腦控制單元，係與路口行車管制號誌時
      相、週期、時比等同步設定，車輛必須在路口交通號誌顯
      示紅燈之情況下，車輪輾壓過埋設於停等線地底之固定式
      電腦自動照相機之感應線圈，始會啟動相機拍照採證，而
      本件路口設有闖紅燈固定式電腦自動照相機，經臺北市政
      府警察局交通大隊定期於網路公告，經本院依職權於網際
      網路查核屬實。揆諸原審卷附第1 幀採證相片顯示拍攝時
      間為98年4月24日17時38分，抗告人駕車通過路口停等線
      而觸發感應式線圈之時間為紅燈亮起後第1.3秒；第2幀採
      證相片所顯示拍攝時間為98年4月24日17時38分，通過路
      口停等線而觸發感應式線圈之時間為紅燈亮起後第2.9秒
      ，當時行車速率為每小時17公里，此均屬採證照相機上以
      電子儀器自動顯示之資訊，並無事後偽造或變造之可能，
      堪可採信。細譯上開資訊，第1幀採證相片之拍攝時間為
      紅燈亮起後1.3秒，而非與紅燈亮起同時，此際抗告人駕
      駛上開自小客車後輪位置已過行車停等線，又依第2幀採
      證相片所示，抗告人當時行車速率為時速17公里，而抗告
      人所駕車輛當時係自台北市○○○路左轉入興安街，衡諸
      汽車行進之物理法則，抗告人行經本件紅燈停等線之時，
      應處於逐漸減速行進之狀態，其行車速度應僅略高於每小
      時17公里，秒速約為4. 7公尺，以此推算，抗告人於路口
      號誌時相紅燈亮起之前，其所駕車輛後輪仍於紅燈停等線
      之前至少6公尺，以抗告人所駕駛之自小客車全車長未達6
      公尺，則其於穿越路口之停等線時，路口之紅燈早已亮起
      甚明。抗告人辯稱其穿越停等線時仍為綠燈云云，核非事
      實，不足採信。至於抗告意旨主張當天採證照相之電子儀
      器由綠燈轉換成紅燈之秒數絕對是不足且是故障乙節，純
      係抗告人憑空臆測之詞，並無其他具體事證足佐，而抗告
      人陳稱其目前為單親媽媽、獨力扶養兩名幼兒、開車特別
      小心、從來不可能冒生命危險和被開罰單的風險闖紅燈云
      云，亦屬抗告人片面之說詞，無從執為有利之認定。
四、綜上所述，本件原處分機關依道路交通管理處罰條例第53條
    第1項、第63條第1項第3款之規定，裁處抗告人罰鍰2,700元
    ，並記違規點數3點，並無違誤，原裁定法院維持原處分機
    關依前開規定之裁處結果，駁回抗告人之異議聲明，認事用
    法，尚無不當。抗告人執前詞提起抗告，為無理由，應予駁
    回。
五、據上論斷，爰依道路交通案件處理辦法第26條，刑事訴訟法
    第412條，裁定如主文。
中    華    民    國    98    年    9     月    28    日
                  刑事第十三庭  審判長法  官   曾德水
                                      法  官   遲中慧
                                      法  官   陳恆寬
以上正本證明與原本無異。
不得再抗告。
                                      書記官   黃家麟
中    華    民    國    98    年    9     月    28    日


司法院資訊處製作；財團法人民間司法改革基金會備份。
